【裁判字號】    97,裁,5306
【裁判日期】    971211
【裁判案由】    就業服務法
【裁判全文】
最  高  行  政  法  院  裁  定
                                      97年度裁字第5306號
上  訴  人  立得人力仲介有限公司
代  表  人  甲○○
被 上訴 人  彰化縣政府
代  表  人  乙○○
上列當事人間就業服務法事件，上訴人對於中華民國97年9月2日
臺中高等行政法院96年度再字第44號判決，提起上訴，本院裁定
如下：
    主  文
上訴駁回。
上訴審訴訟費用由上訴人負擔。
    理  由
一、按對於高等行政法院判決之上訴，非以其違背法令為理由，
    不得為之，行政訴訟法第242條定有明文。依同法第243條第
    1項規定，判決不適用法規或適用不當者，為違背法令；而
    判決有同條第2項所列各款情形之一者，為當然違背法令。
    是當事人對於高等行政法院判決上訴，如依行政訴訟法第24
    3條第1項規定，以高等行政法院判決有不適用法規或適用不
    當為理由時，其上訴狀或理由書應有具體之指摘，並揭示該
    法規之條項或其內容；若係成文法以外之法則，應揭示該法
    則之旨趣；倘為司法院解釋或本院之判例，則應揭示該判解
    之字號或其內容。如以行政訴訟法第243條第2項所列各款情
    形為理由時，其上訴狀或理由書，應揭示合於該條項各款之
    事實。上訴狀或理由書如未依此項方法表明者，即難認為已
    對高等行政法院判決之違背法令有具體之指摘，其上訴自難
    認為合法。
二、上訴人為雇主李金山所聘僱之越南籍看護工NGUYEN THICHAM
    （下稱Ｎ君，護照號碼：A0000000A）辦理就業服務，卻自
    民國91年12月10日起至93年11月10日止，於外勞Ｎ君之薪資
    中以「國外扣款」、「外國稅」名義收取規定標準以外之費
    用，合計新臺幣（下同）13萬6,016元，案經被上訴人查證
    屬實，乃依就業服務法第40條第5款及第66條第1項規定，以
    94年3月17日府勞就字第0940050192B號罰鍰處分書對上訴人
    裁處罰鍰136萬0,160元。上訴人不服，循序提起行政訴訟，
    案經原審94年度訴字第512號判決駁回其訴，並經本院96年
    11月15日96年度裁字第2659號裁定駁回其上訴確定。上訴人
    仍不服，復向原審提起本件再審之訴。案經原審駁回其訴。
    上訴人對於上述高等行政法院判決上訴，雖以該判決違背法
    令為由，惟查本件再審之訴不合行政訴訟法第273條第1項第
    1款及第13款之事由，業經原判決敘明甚詳，上訴人上訴理
    由狀所載內容，無非重述其在原審行政訴訟再審起訴狀之理
    由，或係以其一己對法律規定之誤解，任意指摘原審駁斥其
    主張之理由為不當，而未具體表明原判決所適用之法規確有
    如何違背法令之處，或有如何違背司法院解釋及本院判例，
    及有如何合於行政訴訟法第243條第2項所列各款之情形，難
    認為已對原判決之違背法令有具體之指摘。依首揭說明，其
    上訴自不合法，應予駁回。
三、據上論結，本件上訴為不合法，依行政訴訟法第249條第1項
    前段、第104條、民事訴訟法第95條、第78條，裁定如主文
    。
中    華    民    國    97    年    12    月    11    日
                    最高行政法院第二庭
                        審判長法官  高  啟  燦
                              法官  帥  嘉  寶
                              法官  胡  方  新
                              法官  黃  合  文
                              法官  廖  宏  明
以  上  正  本  證  明  與  原  本  無  異
中    華    民    國    97    年    12    月    11    日
                              書記官  彭  秀  玲


司法院資訊處製作；財團法人民間司法改革基金會備份。
